

WENDY YOLANY VARON GUEVARA Ingeniera de Sistemas

Cédula de ciudadanía: 52'915.787 Ciudad de Residencia: Bogotá D.C

Teléfonos: 3102268558

E-mail: wendyvaron1005@gmail.com

PERFIL PROFESIONAL

Ingeniera de Sistemas con experiencia como Gerente de proyectos Scrum Máster, Analista de Calidad de Pruebas en el área de implementación de desarrollo de software, en gestión de proyectos agiles, manejo de personal en la implementación de patrones agiles en equipo de trabajo gestionando impedimentos para el cumplimiento de entregables, facilitación de ceremonias, priorización en las necesidades del cliente y stakeholders en enfoques agiles para proyectos de entidades financieras, generación de indicadores, manejo de herramientas de gestión para marcos agiles como jira, Trello, Kanban, dinámica con disponibilidad de aprendizaje, con capacidad de trabajo en equipo, creatividad en el campo laboral como profesional, facilidad de aprendizaje siendo aplicado en el ámbito laboral, manejo de personal logrando las metas de productividad, excelente capacidad de comunicación y atención al cliente.

FORMACIÓN ACADÉMICA

- Fundación Universitaria San Mateo -Bogotá D. C. Gerencia de Proyectos Empresariales Alta Gerencia y Liderazgo 2015
- 2. Universidad Incca de Colombia -Bogotá D. C. Ingeniera de Sistemas 2009
- Corporación Unificada Nacional De Educación Superior CUN Bogotá D C. Técnica profesional en ingeniería de sistemas.
 2006

CERTIFICACIONES

Certiprof
 Remote Work and Virtual Collaboration
 Cyber Security Foundation
 Scrum Foundation Profesional Certificate
 Scrum Máster Profesional
 2021

- Universidad Nacional de Costa Rica Centro de Desarrollo Gerencial Congreso de Agilidad Empresarial 2021
- Alliance transforming the World of Work Scrum Máster
 2018

Scrum Máster + Liderar Equipos Scrum y Ágil

2021

4. Sena -Bogotá D. C.

Auditoria Informática Conceptualización

ISO 9001:2008 Fundación de un Sistema de Gestión de la Calidad.

ISO 9001:2008 Planeación de un Sistema de Gestión de la Calidad

ISO 9001:2008: Documentación de un Sistemas de Gestión de la Calidad.

2011-2014

EXPERIENCIA LABORAL

Empresa: Experis ManpowerGroup.

Cargo: Gerente de Proyectos Scrum Máster Proyecto Asignado: (Todo1) Banco Davivienda Colombia

2020

- Priorizar y organizar junto al product owner la lista del producto Backlog con la cantidad de historias de Usuario de forma efectiva entendiendo la lógica de negocio.
- Verificar las historias de usuario que el product owner selecciona con su prioridad para el primer sprint en equipo, teniendo en cuenta que el desarrollador tenga claridad de la funcionalidad para la estimación de las mismas por puntos.
- Verificar junto al equipo de desarrollo el sprint planning, validando la estimación por puntos en Fibonacci y las historias de usuario que cada uno selecciona para socializarlas junto al product owner
- Organizar el sprint de 2 a 4 semanas junto al equipo de trabajo, de acuerdo con las historias de usuario que se van a trabajar para la entrega efectiva del producto.
- Realzar Daily con el equipo de trabajo para verificar cómo va el desarrollo de cada ítem, teniendo el equipo claridad de lo que se realizó el día anterior, lo que se va a realizar y los impedimentos se están presentan dentro del sprint.
- Participar en el Daily del Banco para notificar el proceso de la ejecución del Sprint de las actividades realizadas dentro de la línea Base e indicaciones de impedimentos presentados (Internos o externos) y corrimientos de fecha de entrega.
- Validar dentro de la herramienta Jira, que se encuentren actualizadas las tareas en cada posición de acuerdo con los avances realizados dentro de Sprint, errores que se evidencian reportados con su prioridad y asignación, creación de ticket para la presentación a comité para el respectivo pase a producción.
- Validar en la herramienta Confluce la documentación compartida del equipo del proyecto
- Gestión y respuesta de correos con solicitudes de reuniones para aclaraciones del alcance o errores reportados para revisiones en conjunto con Banco
- Asignaciones de horas en herramienta Netsuite a las personas asignadas a cada iniciativa y aprobación de las mismas
- Realización de estimaciones con valor a ser cobrado al Banco por rol, creación de línea base con personas asignadas y tareas por sprint, fecha inicio y fecha fin de entrega de la

iniciativa para pase a laboratorio Banco, revisión de facturación de las horas ejecutadas para el respectivo cobro al Banco.

Empresa:FitIdeas Sas.Cargo:Scrum MásterProyecto Asignado:Fiduciaria Mi sitio

2016 - 2020

- Priorizar y organizar junto al product owner la lista del producto Backlog y cantidad de historias de Usuario de forma efectiva entendiendo la lógica de negocio.
- Verificar las historias de usuario que el product owner selecciona con su prioridad para el primer sprint, teniendo en cuenta que el desarrollador tenga claridad de la funcionalidad para la estimación de las mismas por puntos
- Verificar junto al equipo de desarrollo el sprint planning, validando la estimación por puntos en Fibonacci y las historias de usuario que cada uno selecciona para socializarlas junto al product owner
- Organizar el sprint de 2 a 4 semanas junto al equipo de trabajo, de acuerdo con las historias de usuario que se van a trabajar para la entrega efectiva del producto.
- Realzar Daily con el equipo de trabajo para verificar como va el desarrollo de cada ítem, para tener el equipo claridad de lo que se realizó el día anterior, lo que se va a realizar y que impedimentos que se presentan dentro del sprint.
- Validar dentro de las herramientas Jira que los avances de todo el sprint se encuentren actualizado, con las tareas en cada posición

Proyecto Asignado: Banco Itaù Portal Jurídico (PJ) Mesa Ágil Cash

- Verificar las historias de usuario que el product owner selecciona con su prioridad para el primer sprint, teniendo en cuenta que el desarrollador tenga claridad de la funcionalidad para que dentro del sprint planing se asigne cada desarrollador de acuerdo con su experiencia, estimadas por puntos teniendo en cuenta su complejidad
- Verificar junto al equipo de desarrollo el sprint planning, validando la estimación por puntos en Fibonacci y las historias de usuario que cada uno selecciona para socializarlas junto al product owner
- Organizar el sprint de 2 a 4 semanas junto al equipo de trabajo, de acuerdo con las historias de usuario que se van a trabajar para la entrega efectiva del producto.
- Realzar Daily con el equipo de trabajo para verificar cómo va el desarrollo de cada ítem, para tener el equipo claridad de lo que se realizó el día anterior, lo que se va a realizar y que impedimentos que se presentan dentro del sprint.
- Validar dentro de las herramientas Jira que los avances de todo el sprint se encuentren actualizado, con las tareas en cada posición

Cargo: Analista de Calidad

Proyecto Asignado: Banco Itaù Cambio de marca Corpbanca – Helm Bank

Funcionalidad y Gui en la parte transaccional

- Planeación de pruebas, estimación de tiempos, diseño, ejecución, evaluar la calidad y retroalimentación de las pruebas de producto.
- Manejo de Base de Datos SQL.
- Cumplir con los tiempos de entrega establecidos para el proceso de pruebas e Identificar el alcance de la prueba
- Manejo y reporte de errores en la herramienta ClearQuest.
- Validación del software en cuanto a lógica de la solución, identificación de objetos de pruebas, definición de pruebas específicas a ser realizadas, identificación de escenarios de prueba y reporte de errores encontrados.
- Realización del documento de certificación para las aplicaciones que cumplen los criterios de aceptación para la salida a producción.

• Realización del manual al usuario para el manejo de la funcionalidad completa.

Empresa: Q-Visión Technologies.
Cargo: Analista de Calidad

Proyecto Asignado: Banco de la Republica Kepiaa

2014 - 2016

- Planeación de pruebas, estimación de tiempos, diseño, ejecución, evaluar la calidad y retroalimentación de las pruebas de producto.
- Manejo de Base de Datos SQL.
- Cumplir con los tiempos de entrega establecidos para el proceso de pruebas e Identificar el alcance de la prueba
- Manejo y reporte de errores en la herramienta ClearQuest.
- Validación del software en cuanto a lógica de la solución, identificación de objetos de pruebas, definición de pruebas específicas a ser realizadas, identificación de escenarios de prueba y reporte de errores encontrados.
- Realización del documento de certificación para las aplicaciones que cumplen los criterios de aceptación para la salida a producción.
- Realización del manual al usuario para el manejo de la funcionalidad completa.

Proyecto Asignado: Icfes

- Planeación de pruebas, estimación de tiempos, diseño, ejecución, evaluar la calidad y retroalimentación de las pruebas de los productos
- Manejo de Base de Datos Oracle.
- Cumplir con los tiempos de entrega establecidos para el proceso de pruebas e Identificar el alcance
- Manejo y reporte de errores en la herramienta Mantis y TestLink.
- Validación del software en cuanto a lógica de la solución, identificación de objetos de pruebas, definición de pruebas específicas a ser realizadas, identificación de escenarios de prueba y reporte de errores encontrados.
- Realización del documento de certificación para las aplicaciones que cumplen los criterios de aceptación para la salida a producción.

Proyecto Asignado: Banco de la Republica Central de efectivo Máster y Máster Web

- Planeación de pruebas, estimación de tiempos, diseño, ejecución, evaluar la calidad y retroalimentación de las pruebas del producto.
- Manejo de Base de Datos Oracle.
- Cumplir con los tiempos de entrega establecidos para el proceso de pruebas e Identificar el alcance
- Manejo y reporte de errores en la herramienta ClearQuest
- Validación del software en cuanto a lógica de la solución, planeación de pruebas funcionales, identificación de objetos de pruebas, definición de pruebas específicas a ser realizadas, identificación de escenarios de prueba y reporte de errores encontrados.
- Realización del documento de certificación para las aplicaciones que cumplen los criterios de aceptación para la salida a producción.

Proyecto Asignado: Banco de la Republica Proveedores

- Planeación de pruebas, estimación de tiempos, diseño, ejecución, evaluar la calidad y retroalimentación de las pruebas del producto.
- Cumplir con los tiempos de entrega establecidos para el proceso de pruebas, Identificar el alcance de la prueba y realizar el resumen.
- Manejo y reporte de errores en la herramienta ClearQuest, SharePoint

 Realización del documento de certificación para las aplicaciones que cumplen los criterios de aceptación para la salida a producción.

Proyecto Asignado: Colsubsidio

- Planeación de pruebas, estimación de tiempos, diseño, ejecución, evaluar la calidad y retroalimentación de las pruebas del producto
- Ejecutar todos los procesos relacionados con la realización del servicio ofrecido por la organización, teniendo en cuenta los requisitos del cliente, los legales y los definidos por la empresa e informar el avance de las pruebas, Evaluar la calidad del producto, entre sus actividades se encuentra:
- Realizar estimación de tiempos a los proyectos asignados, definir y escribir los casos de prueba dentro de un archivo txt.
- Identificar el alcance de la prueba, registrar y hacer seguimiento a los hallazgos encontrados durante la ejecución de las pruebas.
- Realización del documento de certificación para las aplicaciones que cumplen los criterios de aceptación y la carta de producto no conforme para las aplicaciones que no los cumple.

Empresa: GreenSQA

Proyecto Asignado:Banco de Occidente
Cargo:
Analista de calidad

2013 - 2014

- Planeación de pruebas, estimación de tiempos, diseño, ejecución, evaluar la calidad y retroalimentación de las pruebas del producto
- Ejecutar todos los procesos relacionados con la realización del servicio ofrecido por la organización, teniendo en cuenta los requisitos del cliente, los legales y los definidos por la empresa e informar el avance de las pruebas, Evaluar la calidad del producto, entre sus actividades se encuentra:
- Retroalimentar al equipo de desarrollo objetivamente sobre el estado del producto del software.
- Validación del software en cuanto a GUI-Flujo, funcionalidad, lógica de la solución y mensajería. Apoyo a la planeación de pruebas funcionales, identificación de objetos de pruebas, definición de pruebas específicas a ser realizadas, identificación de escenarios de prueba.
- Manejo de Aplicativos WINAC, Dreamcoder for Oracle, SIIF, Putty y Firsdata.
- Manejo de herramientas para el reporte de errores en Bugtracker y Bugzilla

PROYECTO ASIGNADO: Banco de la república DCV-SEN

- Planeación de pruebas, estimación de tiempos, diseño, ejecución, evaluar la calidad y retroalimentación de las pruebas del producto
- Manejo de base de datos SQL Developer del Banco, por cada acción realizada ya sea incluir, Modificar o eliminar una Acción durante la prueba ejecutada.
- Soportar la configuración de las herramientas necesarias para la prestación del servicio.
- Manejo y reporte de errores en la herramienta SharePoint, ClearQuest y GreenWay.
- Retroalimentar las pruebas de los productos.
- Cumplir con los tiempos de entrega establecidos para el proceso de pruebas.
- Aportar mejoramiento a las metodologías de pruebas de software.

NOMBRE DE LA EMPRESA: Hospital Militar Central CARGO QUE DESEMPEÑO: Auditor Administrativo

Tiempo: 2012 - 2013

- Administración de herramientas (software), procesamiento de base de datos, proveer recomendaciones y sugerencias funcionales en los diferentes desarrollos de proyectos, reportar los errores encontrados en la solución Dinámica Gerencial.
- Informe de la facturación mensual a la Disan en cuanto al D.G.S.M (Dirección General de Servicios Médicos) y revisión y auditoría de las cuentas de los Outsoursing.
- Auditoria y Revisión en cuanto a los movimientos de entradas y salidas de medicamentos.
- Análisis, diseño y desarrollo de pruebas en la implementación del software para historias clínicas.

WENDY YOLANY VARON GUEVARA CC. 52'915.787 de Bogotá